Inventaris van de Minuut- en Constructiebladen Oost-Indische Archipel Afdeling VII
Nationaal Archief, Den Haag
- VIIe afdeling: Java, 1.2.07
  - Onderafdeling C: van hoek Krawang tot Tegal (107° O.L. tot 109° O.L.), C
    - Rede Indramajoe, 1931; C25a-C25b; Schaal 50.000
      Opgenomen/samengesteld: Knijff Schip: Orion
      - Blad 1, C25a
      - Blad 2, C25b
    - Klip van Pamanoekan, 1884; C27; Schaal 5.000
    - Onderzoek Clan Grant-rif, 1918; C28a-C28b; Schaal 50.000
      Schip: v. Gogh
      - min. bl., C28a
      - constr. bl., C28b
    - Constr. en min. bl. Pamanoekanklip en omgeving, 1924; C29a-C29b
      Opgenomen/samengesteld: Gezh. Vooren Schip: Wega
      - Blad 1, C29a; Schaal 20.000
      - Blad 2, C29b; Schaal 5.000
    - Boompjes-eil. Middenrif en Noorderrif, 1884; C33a-C33b; Schaal 50.000
      - min. bl., C33a
      - constr. bl., C33b
    - Rede Cheribon, 1886; C40a-C40b; Schaal 25.000
      - min. bl., C40a
      - constr. bl., C40b
    - Rede Cheribon, 1911; C41a-C41b; Schaal 50.000
      Schip: Opn. vtg. Soembawa
      - min. bl., C41a
      - constr. bl., C41b
    - Rede Cheribon, 1911; C42a-C42b; Schaal 100.000
      - min. bl., C42a
      - constr. bl., C42b
    - Rede Cheribon, 1923; C43; Schaal 50.000
      Schip: G.S.S. Argus
    - Cheribon tot Og. Brebes, en hoek Pemalang, 1927; C44a-C44b; Schaal 100.000
      Opgenomen/samengesteld: Lagaay Schip: G.S.S. Orion
      - min. bl., C44a
      - constr. bl., C44b
    - Haven van Cheribon, 1927; C45; Schaal 2.000
    - Haven van Cheribon, 1948; C46I-C46II; Schaal 2.000
      Opgenomen/samengesteld: Havenbeheerder Cheribon
      - Blad 1, C46I
      - Blad 2, C46II
    - Reede Cheribon, 1953; C47a-C47b; Schaal 25.000
      Opgenomen/samengesteld: J. Heringa Schip: Dewakembar
      - min. bl., C47a
      - constr. bl., C47b
    - N.kust Java Cheribon tot Og. Brebes, 1953; C48a-C48b; Schaal 100.000
      - min. bl., C48a
      - constr. bl., C48b
    - Tandjungs Pemalang en Korowelang, 1954; C49aI-C49b; Schaal 100.000
      - Minuutblad Tg. Korowelang, C49aI
      - Minuutblad Tg. Pemalang, C49aII
      - constr. bl., C49b
  - Onderafdeling D: van Tegal tot Mandalika (van 109° O.L. tot 111° O.L.), D
    - Noordkust Java, van hoek Tanah tot hoek Korowelang, 1886; D1a-D1g
      Schip: Melv. v. Carnbee a, b, c, d, e, f, g, in 2
      - min. bl., D1a; Schaal 200.000
      - constr. bl., D1b; Schaal 200.000
      - constr. bl., D1c; Schaal 200.000
      - constr. bl., D1d; Schaal 100.000
      - constr. bl., D1e; Schaal 100.000
      - constr. bl., D1f; Schaal 100.000
      - constr. bl., D1g; Schaal 100.000
    - Lodingen in de Javazee, 1886; D2a-D2b; Schaal 200.000
      Schip: Hydrograaf b in 2
      - min. bl., D2a
      - constr. bl., D2b
    - Rede Tegal, 1885; D8; Schaal 50.000
    - Situatie van de haven van Tegal, 1911; D9; Schaal 2000
      Opgenomen/samengesteld: B.O.W.
    - Haven van Tegal, 1928? evenals D 30; D10; Schaal 2.000
    - Haven van Tegal, 1947; D11a-D11b
      Opgenomen/samengesteld: Dep. Verkeer en Waterstaat. Afd. Havenw.
      - Blad 1, D11a; Schaal 2.000
      - Blad 2, D11b; Schaal 2.000
    - Pemalang- en Soegali-klippen, min. constr. bl., 1907; D13; Schaal 50.000
      Schip: Opn. Lombok D13 in 2
    - Rede Pekalongan, 1885; D14; Schaal 50.000
    - Situatie van de haven van Pekalongan, 1911; D15; Schaal 1.000
    - Haven van Pekalongan, 1927; D16; Schaal 2.000; Schaal20.000
    - Noordkust Java, Korowelang t/m rede Japara, 1881; D25a-D25e; Schaal 80.000
      Opgenomen/samengesteld: L.G. Krol Schip: Hydr.Bureau b, c, d, e in 2
      - min. bl., D25a
      - constr. bl., D25b
      - constr. bl., D25c
      - constr. bl., D25d
      - constr. bl., D25e
    - Rede Samarang, 1881; D26; Schaal 50.000
      Opgenomen/samengesteld: L.G. Krol Schip: Hydr.Bureau
    - Rede Semarang, 1911; D27a-D27b; Schaal 40.000
      - min. bl., D27a
      - constr. bl., D27b
    - N.kust Java van Korowelang tot Demak, 1911; D28a-D28b; Schaal 100.000
      - min. bl., D28a
      - constr. bl., D28b
    - Rede Semarang, 1919; D29a-D29b; Schaal 25.000
      - min. bl., D29a
      - constr. bl., D29b
    - Haven van Semarang, 1928; D30; Schaal 2.500
    - Rede Semarang. Onderzoek ondiepten, 1936; D31; Schaal 20.000
      Schip: G.B.S. Pollux
    - Rede Semarang. Onderzoek ondiepten, 1936; D32a-D32b; Schaal 5.000
      - min. bl., D32a
      - constr. bl., D32b
    - Haven van Semarang, 1947; D33; Schaal 2.500
      Opgenomen/samengesteld: Ltz. Klaver
    - Diepzee(?) lodingen Noordkust Java, 1888; D35a-D35b
      - min. bl., D35a; Schaal 200.00
      - constr. bl., D35b; Schaal 300.00
    - Karimon Djawa-eilanden, Westelijk gedeelte, 1887; D42a-D42c; Schaal 50.000
      - min. bl., D42a
      - constr. bl., D42b
      - constr. bl., D42c
    - Karimoen Djawa-eilanden, Oostelijk gedeelte, 1887; D43a-D43b; Schaal 50.000
      - min. bl., D43a
      - constr. Bl., D43b
    - Rede Karimoen Djawa, 1887; D44a-D44b; Schaal 20.000
      - min. bl., D44a
      - constr. bl., D44b
    - Sverre-rif, 1899; D45a-D45d
      Schip: H.M. Edi
      - Blad 1, D45a; Schaal 5.000
      - Blad 2, D45b; Schaal 50.000
      - Blad 3, D45c; Schaal 5.000
      - Blad 4, D45d; Schaal 50.000
    - Noordkust Java van Djapara tot hoek Kodok, Rede Djapara; 1886; D58; Schaal 200.000; Schaal50.000
      Schip: Melv. v. Carnbee Schip: Melv. v. Carnbee
    - Baai van Mlonggo, D59; Schaal 10.000
      Opgenomen/samengesteld: McLeod en K. Anker
    - Vaarwater tussen Mandalika en hoek Blenderan, 1875; D70; Schaal 10.000
      Opgenomen/samengesteld: McLeod. en K. Anker
  - Onderafdeling E: van hoek Djanom tot hoek Modoeng (van 111° O.L. tot 113° O.L.), E
    - Noordkust Java van Djapara tot hoek Kodok, 1886; E1a-E1e
      Schip: Melv. v. Carnbee alles in 2
      - min. bl., E1a; Schaal 200.000
      - constr. bl., E1b; Schaal 200.000
      - constr. bl., E1c; Schaal 100.000
      - constr. bl., E1d; Schaal 100.000
      - constr. bl., E1e; Schaal 100.000
    - Reden Djoena en Rembang, E2; Schaal 100.000
      Schip: Melv. v. Carnbee E2 in 2
    - Rede Toeban, 1887; E3a-E3b; Schaal 25.000
      - min. bl., E3a
      - constr. bl., E3b
    - Oedjoeng Pangka, Dec. 1930; E4; Schaal 50.000
      Schip: Orion
    - Bocht bij hoek Bendoh en Leran, 1910; E5a-E5b; Schaal 20.000
      Schip: Opn. Lombok
      - min. bl., E5a
      - constr. bl., E5b
    - Noordkust Java van hoek Patjiran tot hoek Pangka, 1887; E14a-E14b; Schaal 200.000
      - min. bl., E14a
      - constr. bl., E14b
    - Diepzee(?) lodingen Noordkust Java rond Bawean, 1889; E24; Schaal 300.000
    - Bawean, 1889; E25a-E25c
      Schip: Hydrograaf b, c in 2
      - min. bl., E25a; Schaal 50.000
      - constr. bl., E25b; Schaal 50.000
      - constr. bl., E25c; Schaal 20.000
    - Onderzoek naar Hastingsrif en Oosterling, 1889; E26; Schaal 100.000
    - Onderzoek Miltonrif, 1889; E27; Schaal 30.000
    - Rede Sangkapoera, 1889; E28a-E28b; Schaal 20.000
      - min. bl., E28a
      - constr. bl., E28b
    - Onderzoek naar Arrogant en Annie Florenceriffen, 1889; E29a-E29e
      - Min. bl., E29a; Schaal 200.000
      - constr. Bl., E29b; Schaal 100.000
      - constr. bl., E29c; Schaal 300.000
      - constr. bl., E29d; Schaal 50.000
      - constr. bl., E29e; Schaal 20.000
    - Beloding Arrogant-rif en rif bij Arends-eiland, 1919; E30a-E30b; Schaal 100.000
      Opgenomen/samengesteld: J. Kremer Schip: Koetei
      - min. bl., E30a
      - constr. bl., E30b
    - W.kust Bawean. Baai van Bangsal, 1923; E31; Schaal 25.000
      Schip: Serdang
  - Onderafdeling F: van hoek Modoeng tot Raäs en Straat Madoera, F
    - Noordkust Madoera, 1886; F1a-F1b; Schaal 200.000
      Schip: Blommendal b in 2
      - min. bl., F1a
      - constr. bl., F1b
    - Onderzoek ondiepte N.kust Madoera, 1928; F4a-F4b; Schaal 100.000
      - min. bl., F4a
      - constr. bl., F4b
    - Sapoedi en Raäs, 1890; F14a-F14b; Schaal 50.000
      Schip: Hydrograaf a, b in 2
      - min. bl., F14a
      - constr. bl., F14b
    - Siroemparif en omgeving, 1912; F23a-F23b; Schaal 10.000
      Schip: Borneo
      - min. bl., F23a
      - constr. bl., F23b
    - P. Kombuis en omgeving, 1912; F24a-F24b; Schaal 50.000
      - min. bl., F24a
      - constr. bl., F24b
    - Zuidkust Madoera, 1888; F25a-F25c; Schaal 200.000
      - min. bl., F25a
      - constr. bl., F25b
      - landverkenning, F25c
    - Soemenep en Boender, 1888; F26a-F26d; Schaal 75.000
      - min. bl., F26a
      - constr. bl., F26b
      - getekende netkaart hydr. bur., F26c
      - vermeterde kaart 1924, 1924, F26d
    - Baai van Soemenep, 1887; F27; Schaal 37.500
    - Rede van Kalianget, 1900; F28a-F28e
      Opgenomen/samengesteld: E.F.F. Bik d in 2
      - min. bl., F28a; Schaal 20.000
      - min. bl., F28b; Schaal 1.000
      - constr. bl., F28c; Schaal 20.000
      - constr. bl., F28d; Schaal 1.000
      - verbetering der bakens, 1903, F28e; Schaal 20.000
    - Straat Gili Jang, 1887; F29a-F29b; Schaal 100.000
      - min. bl., F29a
      - constr. bl., F29b
    - Rede Kalianget, 1921; F30a-F30b; Schaal 25.000
      Schip: Sumbawa
      - min. bl., F30a
      - constr. bl., F30b
    - ZW. hoek Gili Radja, minuut- en constructieblad, 1932; F32; Schaal 25.000
      Schip: G.S.S. Pollux
    - Blauwdruk haven Kalianget (steiger O.I.Z.), 1938; F33; Schaal 500.
      Opgenomen/samengesteld: O.I.Z. kantoor
    - Rede Malianget, min. bl., 1937; F34a; Schaal 12.500
      Opgenomen/samengesteld: v. Asbeck Schip: W. Snellius
    - Madoera S.kust. Gili-eilanden, min. bl., 1937; F35a; Schaal 50.000
    - Bank voor Kali Baliga. Z.k. Madoera, min. bl., 1947; F36; Schaal 25.000
      Opgenomen/samengesteld: Ltz. J. Klaver
    - Vaarwater naar Kalianget, Nauw van Kalianget, 1948; F37a-F37d; Schaal 25.000
      Opgenomen/samengesteld: Zuiderkruis Schip: gezagh. J.H. Verkerk b in 2
      - min. bl., F37a
      - constr. bl. etc., F37b
      - min. bl., F37c
      - constr.bl. etc., F37d
    - Zuidkust Madoera Bank van K. Boender, 1948; F38a-F38b; Schaal 25.000
      Opgenomen/samengesteld: Zuiderkruis Schip: gezagh. J.H. Verkerk
      - min. bl., F38a
      - constr. bl., F38b
    - Vaarwater van Kalianget, 1953; F39a-F39b; Schaal 12.500
      Opgenomen/samengesteld: M.A. Moereels Schip: Bunasakti
      - Blad 1, F39a
      - Blad 2, F39b
    - Lodingen in straat Madoera, constr. bl., 1890; F40; Schaal 300.000
    - Detailblaadje (witdruk) verb. op F47 voor diepten Tg. Gending, 1938; F46; Schaal 50.000
    - geen titel, 1937; F47a-F47c; Schaal 50.000
      Opgenomen/samengesteld: Bureau H.
      - Min. bl. rede Probolinggo en daar beE., F47a
      - calque van a., F47b
      - lichtdruk van b., F47c
    - Onderzoek naar 2vm. lijn bij hoek Gerinting, 1909; F48; Schaal 100.000
    - Straat Madoera, Noordkust Java van Pasoeroean tot hoek Grinting, 1888; F49a-F49c
      Schip: Melv. v. Carnbee b, c in 2
      - min. bl., F49a; Schaal 200.000
      - constr. bl., F49b; Schaal 100.000
      - constr. bl., F49c; Schaal 200.000
    - Rede Probolinggo, F50a-F50b; Schaal 50.000
      Schip: Melv. v. Carnbee 1888
      - Blad 1, F50a
      - Blad 2, F50b
    - Rede Pasoeroean, 1879; F51; Schaal 50.000
      Opgenomen/samengesteld: H. Nijgh
    - Boera-rif, F52; Schaal 10.000
    - Straat Madoera, Noordkust van Java van hoek Grinting tot Duiveneiland, 1888; F61a-F61c
      - min. bl., F61a; Schaal 200.000
      - constr. bl., zie constr. bl. 49c, F61b; Schaal 100.000
      - constr. bl., zie constr. bl. 49c, F61c; Schaal 100.000
    - Rede Besoeki, 1888; F62a-F62b; Schaal 50.000
      - min. bl., F62a
      - constr. bl., F62b
    - Rede Panaroekan, 1888; F63a-F63b; Schaal 50.000
      Schip: Melvill. V. Carnbee
      - min. bl., F63a
      - constr. bl., F63b
    - Riffen ter rede Panaroekan, 1896; F64; Schaal 2000
      Schip: G.S.S. Lucifer
    - Riffen bij Tjotek (Ankerplaats beW.Tg. Loemoet), 1912; F65; Schaal 20.000
      Schip: Torpedodienst
    - Rede Panaroekan, 1921; F66a-F66b; Schaal 20.000
      Schip: Opn. vtg. Sumbawa
      - min. bl., F66a
      - constr. bl., F66b
    - Rede Panaroekan, 1926; F67a-F67b; Schaal 20.000
      Opgenomen/samengesteld: v. Tijen Schip: Van Doorn
      - min. bl., F67a
      - constr. bl., F67b
    - Meindertsdroogte, 1888; F74a-F74b; Schaal 25.000
      - min. bl., F74a
      - constr. bl., F74b
    - Westkust Groot Solombo, 1882; F85; Schaal 25.000
      Schip: Padang
    - Salembo-eilanden (Masalembo), 1919; F86a-F86b; Schaal 50.000
      Opgenomen/samengesteld: J.Kremer Schip: Moetei
      - min. bl., F86a
      - constr. bl., F86b
    - Arends-eiland, 1919; F93a-F93b; Schaal 50.000
      - min. bl., F93a
      - constr. bl., F93b
    - Arends-eiland, zuidkust, 1882; F94; Schaal +_ 18.000
    - Beloding Bamptonbank, 1919; F97; Schaal 100.000
  - Onderafdeling G: van Java-hoofd tot 110° O.L., G
    - Westelijk gedeelte der Zuidkust van Java, 1840; G1a-G1c; Schaal 500.000
      Schip: Castor & Krokodil
      - Blad 1, G1a
      - Blad 2, G1b
      - Blad 3, G1c
    - Zuidkust Java, Tg. Panto tot Wijnkoopsbaai, met plans. Ankerplaats bij Tg. Panto 1:25.000, Rede Bajah 1:25.000, min. bl., 1923; G2a; Schaal 100.000
    - Zuidkust Java, Wijnkoopsbaai tot hoek Genteng, 1920; G3a; Schaal 100.000
      Opgenomen/samengesteld: Dalhuisen Schip: v. Gogh
    - Rede Pelaboean Ratoe, 1920; G4a-G4b; Schaal 10.000
      - min. bl., G4a
      - constr. bl., G4b
    - Hoek Genteng, Westbaai, 1923; G8; Schaal 5.000
      Schip: G.S.S. Sirius
    - Tandjoeng Genteng, 1920; G9; Schaal 10.000
      Opgenomen/samengesteld: Gezagvoerder Schip: S.S. Menggala(KPM)
    - Hoek Genteng, 1911; G10a-G10e; Schaal 15000
      - min. bl., G10a
      - constr. bl. (Inham in kustdrif bij hk. Genteng, G10b
      - landverkenningen bij Genteng, Patjitan Ei., en Segoro Wedi Baai, G10c
      - min. bl., G10d
      - constr. bl. (Inham in kustdrif bij hk. Genteng), G10e
    - Hoek Genteng, 1911; G11a-G11b; Schaal 5.000
      - min. bl., G11a
      - constr. bl., G11b
    - Wijnkoopsbaai, 1837; G12a-G12b; Schaal 50.000
      - netkaart, G12a
      - werkblad, G12b
    - Zandbaai, 1837; G13a-G13b; Schaal 20.000
      - netkaart, G13a
      - werkblad, G13b
    - Landingsplaats te Palaboean Batoe, 1837; G14; Schaal 5.000
      Schip: Castor
    - Zandbaai, 1920; G15a-G15b; Schaal 20.000
      - min. bl., G15a
      - constr. bl., G15b
    - Baai Genteng, 1921; G16; Schaal 1.000
    - Baai van Tjilaoet Eureun (Tjilauteureun), 1842; G26; Schaal 22.000
      Opgenomen/samengesteld: Schulz
    - Baai van Tjilaoet Eureun (Tjilauteureun), 1903; G27a-G27c; Schaal 5.000
      Schip: Ceram
      - min. bl., G27a
      - constr. bl., G27b
      - getijwaarnemingen (in getijarchief 7e Afd. G2), G27c
    - Situatie Tjilaoeteureun, G28; Schaal 1.000
      Opgenomen/samengesteld: Provinc. Waterstaat
    - Mauritsbaai, Tjilandoei, Segara Anakan en K. Kembang Koening, 1941; G46; Schaal 50.000
      Opgenomen/samengesteld: C. Blok Schip: Tydeman
    - Solok Batoer en W.lijke toegangen naar Segara Anakan, 1941; G64; Schaal 20.000
      Opgenomen/samengesteld: C.Blok
    - Rivier Djoejoe, 1831; G83; Schaal 4.000
      Opgenomen/samengesteld: P.J.B. de Perez
    - Rivier Tjidonan, 1831; G89a-G89d; Schaal 1.000
      - Blad 1, G89a
      - Blad 2, G89b
      - Blad 3, G89c
      - Blad 4, G89d
    - Het zeegat van Tjilatjap, 1839; G95a-G95b; Schaal 10.000
      Opgenomen/samengesteld: J.A.G. Rietveld
      - netkaart, G95a
      - Blad 2, G95b
    - Het zeegat van Tjilatjap, 1847; G96a-G96b; Schaal 10.000
      Opgenomen/samengesteld: J. Groll
      - netkaart, G96a
      - Blad 2, G96b
    - Lodingen op de drempel van het zeegat van Tjilatjap, 1857; G97; Schaal 5.000
      Opgenomen/samengesteld: K.C. Bunnik
    - Het zeegat van Tjilatjap, 1858; G98; Schaal 10/000
      Opgenomen/samengesteld: Bijleveld
    - Het zeegat van Tjilatjap, 1885; G99a-G99c
      Opgenomen/samengesteld: Goetz
      - min. bl., G99a; Schaal 10.000
      - constr. bl., G99b; Schaal 10.000
      - Blad 3, G99c
    - Penandjoengbaai en Zeegat van Tjilatjap, G100a-G100e; Schaal 100.000; Schaal 15.000
      - Blad 1, 1904, G100a
      - corr. bl. 1930, 1930, G100b
      - verkleining op 1:15.000 van G106, G100c
      - Blad 4, G100d
      - Blad 5, G100e
    - Bank voor Tjilatjap, 1915; G101; Schaal 15.000
      Schip: Hertog Hendrik en Assahan
    - Haven van Tjilatjap, 1920; G102; Schaal 5.000
      Opgenomen/samengesteld: Havenm. Tjilatjap
    - Rede Tjilatjap, Mei 1922; G103; Schaal 10.000
      Opgenomen/samengesteld: Havenm. Tjilatjap?
    - Rede en haven Tjilatjap, Jan. 1923; G104; Schaal 15.000
    - Geen titel, 1926; G105a-G105b
      Opgenomen/samengesteld: Waarn. Dienst B.O.W.
      - Vaarwater van Tjilatjap, G105a; Schaal 10.000
      - Havenbassin Tjilatjap, G105b; Schaal 2.000
    - Vaarwater van Tjilatjap, 1929; G106; Schaal 5.000
      Opgenomen/samengesteld: Opname waterloopk. zaken, Dept. B.O.W. G106 in 3
    - Haven van Tjilatjap, witdruk, 1939; G107; Schaal 2.000
      Opgenomen/samengesteld: Opname waterloopk. zaken, Dept. B.O.W. G107 in 3
    - Haven Tjilatjap, K. Pasoeroean en K. Donan, 1941; G108; Schaal 10.000
    - Haven Tjilatjap, 1946-1947; G109a-G109h
      a in 2
      - gehele vaarwater, G109a
      - kadediepten, 1:1.000, G109b
      - W.lijk deel 1:2.000, G109c
      - stromenkaart, G109d
      - meerboeien en wrakken 10.000, G109e
      - Sentolo Kawat 1:500, G109f
      - E.deel haven, G109g
      - W.deel haven, G109h
    - Haven van Tjilatjap (blauwdruk), 1947; G110; Schaal 5.000
      G110 in 2
    - Haven van Tjilatjap. Situatie wrakken nabij de steigers, 1948; G111a-G111c
      - Blad 1, G111a; Schaal 2.000
      - Blad 2, G111b; Schaal 1.000
      - Blad 3, G111c; Schaal 1.000
    - Haven van Tjilatjap (witdruk), 1948; G112; Schaal 5.000
      Opgenomen/samengesteld: Havenm. Tjilatjap G112 in 2
    - Zuidkust Java. Tjilatjap, 1954; G113a-G113c; Schaal 10.000
      Opgenomen/samengesteld: J. Heringa Schip: SS "Dewakembar"
      - minuutblad, G113a
      - constructie blad, G113b
      - Blad 3, G113c
    - Schets der rivieren en rawa's uitmondende in de schildpaddenbaai, G116; Schaal 16.000
    - Schildpaddenbaai, 1853; G117a-G117b; Schaal 100.000
      Opgenomen/samengesteld: A.R. Blommendal
      - min. bl., G117a
      - constr. bl., G117b
  - Onderafdeling H: van 110° O.L. tot hoek Bantenan, H
    - Z.kust Java, K. Bogowonto tot K. Opak, 1929; H2; Schaal 100.000
    - Z.kust Java nabij K. Opak, 1929; H3; Schaal 20.000
    - Baai van Patjitan, 1806; H10; Schaal 75.000
      Opgenomen/samengesteld: P.D. Kortzius
    - Baai van Patjitan, 1826; H11a-H11b; Schaal 14.500
      Schip: Pollux
      - min. bl., H11a
      - constr. bl., H11b
    - Patjitan Bi. (aanvulling op krt. 109), 1916; H13; Schaal 20.000
    - Patjitanbaai, 1924; H14; Schaal 25.000
    - Panggoelbaai, 1841; H25a-H25b
      Opgenomen/samengesteld: J.A.C. Eschauzier
      - Blad 1, H25a; Schaal 100.000
      - Blad 2, H25b; Schaal ?
    - Panggoelbaai, 1924; H27a-H27b; Schaal 50.000
      - Blad 1, H27a
      - Blad 2, H27b
    - Soembreng-baai, 1924; H36a-H36b; Schaal 50.000
      - Blad 1, H36a
      - Blad 2, H36b
    - Soembreng-, Segoro Wedi- en Gemakbaai, 1839; H37a-H37d
      Opgenomen/samengesteld: I.D. van Herwerden
      - netkaart, H37a; Schaal +_ 90.000
      - werkbladen, H37b; Schaal +_ 30.000
      - werkbladen, H37c; Schaal +_ 30.000
      - werkbladen, H37d; Schaal +_ 30.000
    - Segoro Wedi-baai, 1839; H38a-H38c
      Opgenomen/samengesteld: B.G. Escher Schip: Krokodil
      - netkaart, H38a; Schaal 20.000
      - werkblad, H38b; Schaal 20.000
      - verkleinde netkaart, H38c; Schaal 40.000
    - Segoro Wedi-baai, 1924; H39; Schaal 50.000
    - Bandi Alit-, Permisan- en Radjeg Wesi-baai, 1928; H51; Schaal 50.000
      Opgenomen/samengesteld: v. Tijen Schip: v. Doorn
    - Lodingen bij P. Sempoe en Poeger, 1930; H53; Schaal 10.000
      Schip: Swaerdecroon
    - Peletot-baai, 1837; H60; Schaal 10.000
      Opgenomen/samengesteld: van Vloten
  - Onderafdeling J: Vaarwaters naar Soerabaja, J
    - Westervaarwater
      - Het vaarwater van Og. Panka tot Soerabaja, 1802; J1; Schaal 119.474
        Opgenomen/samengesteld: H.W. van Way
      - Vaarwater bij het fort Oranje, 1832; J2; Schaal 20.000
        Opgenomen/samengesteld: Van Kervel en Sikman
      - Monden der Solosche riv. en het vaarwater bij het fort Oranje, J3; Schaal 7.462
        Opgenomen/samengesteld: de Vaynes van Brakell
      - Zeebank langs de kust van Grissee tot Kradonan, met een geprojecteerd droogdok, J4; Schaal 4.330
      - Vaarwaters naar Soerabaja, 1843-1847; J5a-J5l
        Opgenomen/samengesteld: Jansen c in 5
        - Geen titel, J5a; Schaal 50.000
        - Geen titel, J5b; Schaal 50.000
        - Westervaarwater t/m de rede, J5c; Schaal 20.000
        - Westervaarwater tot Sembilangan, J5d; Schaal 20.000
        - Westervaarwater tot Sembilangan, J5e; Schaal 20.000
        - Met lijnen aangevende de droogvallingen van 1857 en 1865, J5f; Schaal 20.000
        - Minuutbladen tot hoek Piring, J5g; Schaal 50.000
        - t/m de rede minuutbladen, J5h; Schaal 50.000
        - tot hoek Piring Minuutbladen, J5i; Schaal 50.000
        - Triangulatieblad, J5j; Schaal 50.000
        - Westervaarwater op verkleinde Schaal, J5k; Schaal 250.000
        - Westervaarwater op verkleinde Schaal, J5l; Schaal 500.000
      - Westervaarwater Soerabaja t/m de rede, 1879; J12a-J12d
        - Blad 1, J12a; Schaal 80.000
        - copie van a., J12b; Schaal 80.000
        - van hoek Piring t/m de rede, J12c; Schaal 20.000
        - verbeterblad op c., J12d; Schaal 20.000
      - Ligging Doodkisten en vierkanten berg, 1880; J13; Schaal 20.000
      - Westervaarwater van Soerabaja, 1886; J15a-J15d
        Opgenomen/samengesteld: Goetz a, b in 2
        - min. bl. tot Sembilangan, Westelijke helft, J15a; Schaal 20.000
        - min. bl. tot Sembilangan, Oostelijke helft, J15b; Schaal 20.000
        - min. bl. t/m de rede, J15c; Schaal 70.000
        - constr. bl., J15d; Schaal 40.000
      - Westervaart van Soerabaja, 1890; J16a-J16k
        Opgenomen/samengesteld: Phaff b in 2
        - min. bl. Westelijke, J16a; Schaal 20.000
        - min. bl. Oostelijke helft, J16b; Schaal 20.000
        - constr. bl. Westelijk gedeelte, J16c; Schaal 20.000
        - constr. bl. Oostelijk gedeelte, J16d; Schaal 20.000
        - constr. bl. Zuidelijk gedeelte, J16e; Schaal 20.000
        - constr. bl. van het geheel, J16f; Schaal 40.000
        - getekende kaart door J. Vos, J16g; Schaal 75.000
        - baai van Sidajoe, J16h; Schaal 20.000
        - rif Grissee, Buffels en Pisangs min. bl., voor constr. bl. zie e, J16j; Schaal 10.000
        - landverkenning, J16k
      - Westervaarwater van Soerabaja, 1896; J17a-J17m
        Opgenomen/samengesteld: v. Maren, Benz, v/d Berg en Gaade b, c, e, f, in 2
        - min. bl. tot de rede, J17a; Schaal 75.000
        - min. bl. totde rede, J17b; Schaal 75.000
        - constr. bl. Westelijk ged., J17c; Schaal 20.000
        - constr. bl. Oostelijk gedeelte, J17d; Schaal 20.000
        - constr. bl. Zuidelijk gedeelte, J17e; Schaal 20.000
        - constr. bl., J17f; Schaal 40.000
        - rif Grissee, Pisangs en Buffels, J17g; Schaal 10.000
        - Kali Gladak Landjang, J17h; Schaal 20.000
        - peilschaalreductie, J17j; Schaal 75.000
        - stroomwaarnemingen, J17k
        - landverkenning, J17l
        - tekening kaart 97, uitgave 1897, J17m
      - Westervaarwater van Soerabaja, 1901; J18a-J18i
        Opgenomen/samengesteld: E.F.F. Bik
        - min. bl. t/m de rede, J18a; Schaal 75.000
        - rif Grissee, Pisangs en Buffels, J18b; Schaal 10.000
        - reductiebladen voor peilschaalwaarnemingen, J18c; Schaal 75.000
        - constr. bl., J18d
        - constr. bl., J18e
        - constr. bl., J18f
        - constr. bl., J18g